# 请教陈版，对权益法核算的长投计提减值准备

提问人：cjzhangyong 时间：2018-02-28 09:02:31
17 年 3 月投资A企业，持股30%，投资成本为1000W， 17 年公司亏损金额较大，确认投资收益-900W，不存在其他净投资的长期权益，A企业不存在其他权益项目变动，导致权益法核算的长投账面价值为100W,1、行业整体不景气，考虑存在减值风险 这里减值只能计提100W，账面价值为 0 为止吗 2 、权益法核算 先确认投资收益 其他综合收益 等被投资单位净资产变动 才能在计提减值 这样的顺序吗？

回答人：chenyiwei
1 、是，减值准备的计提以将对应资产账面价值减至零为限，如需承担的额外责任满足预计负债确认条件，则再依据或有事项准则规定确认预计负债。 2 、是。